臺灣高等法院臺中分院刑事判決　　　　 96年度上易字第498號
上　訴　人　臺灣苗栗地方法院檢察署檢察官
上　訴　人
即　被　告　丙○○
選任辯護人　甲○○律師
上列上訴人等因被告傷害案件，不服臺灣苗栗地方法院九十五年
度易字第四七○號中華民國九十五年十二月二十八日第一審判決
（起訴案號：臺灣苗栗地方法院檢察署九十五年度偵字第三○八
二號），提起上訴，本院判決如下：
    主  文
原判決撤銷。
丙○○共同傷害人之身體，處有期徒刑拾月。
    事  實
一、緣有丁○○曾為友人之妹於民國（下同）九十四年四、五月
    間在苗栗縣苗栗市○○路「超級巨星ＫＴＶ」遭受曾韻忠（
    本案傷害犯行業經本院另案判處有期徒刑一年二月確定）及
    丙○○等人欺負之事，而與曾韻忠及丙○○等人發生糾葛，
    雙方此後並發生數次衝突。嗣於九十四年十一月間，曾韻忠
    在苗栗縣苗栗市○○路「嘉年華ＫＴＶ」唱歌時，被丁○○
    發現，並遭丁○○毆打，曾韻忠益加不滿，乃於九十五年一
    月七日清晨四時許，與丙○○及真實姓名不詳之成年男子約
    六、七人，共同基於傷害之犯意聯絡，在苗栗縣苗栗市○○
    路三七號前，分別持開山刀及鐵棍等工具（未經扣案），猛
    砍及毆擊丁○○，直到丁○○倒於血泊中才罷手離去，致使
    丁○○受有左手深部撕裂傷併肌腱斷裂及左手蹠骨骨折、多
    處臉部及頭皮撕裂傷、右上臂撕裂傷併肱股及鷹嘴突開放骨
    折、及右手尺神經機能受損（部分機能永久喪失）之傷害。
二、案經被害人丁○○訴由苗栗縣警察局苗栗分局移請臺灣苗栗
    地方法院檢察署檢察官偵查起訴。
    理  由
一、本案上訴人即被告丙○○（以下簡稱為被告丙○○）之上開
    犯行，業據告訴人丁○○於原審法院審理時，以證人之身分
    證述甚詳，並有告訴人丁○○所提出之童綜合醫院九十五年
    一月九日及同年十二月二十日之診斷證明書共二件附卷可稽
    。被告丙○○在本院審理時，亦坦白承認確有上開共同傷害
    告訴人丁○○之犯行無誤。而本案共犯曾韻忠除亦於警、偵
    、審中，均坦承其確有告訴人丁○○所指訴之本案傷害犯行
    之外，其參與本案傷害犯行亦經本院九十六年度上易字第四
    九七號刑事判決判處有期徒刑一年二月確定，有該案卷宗及
    判決資料可憑。再就本案發生之前因方面，被告丙○○雖因
    其在警、偵訊及原審法院審理時均否認犯罪，致其亦否認曾
    與告訴人丁○○發生糾紛；但被告丙○○與本案共犯曾韻忠
    ，均坦承曾韻忠確有在苗栗縣苗栗市○○路之「嘉年華ＫＴ
    Ｖ」遭受告訴人丁○○毆打之事，本案共犯曾韻忠並另坦承
    此為本案犯行之動機；核與告訴人丁○○就此部分之指述相
    符。而就本案被告丙○○及共犯曾韻忠先前曾在苗栗縣苗栗
    市「超級巨星ＫＴＶ」欺負告訴人丁○○友人之妹，致與告
    訴人丁○○發生糾葛，告訴人丁○○才會在「嘉年華ＫＴＶ
    」毆打曾韻忠部分，業據告訴人丁○○於警、偵、審中均指
    證不移。若非確有上開糾葛，衡情告訴人丁○○應不至會為
    指述被告丙○○及共犯曾韻忠之犯罪動機，而自承有在「嘉
    年華ＫＴＶ」毆打被告曾韻忠，致可被訴究犯罪。告訴人丁
    ○○就此部分之指訴應屬可信。事證明確，本案被告丙○○
    之犯行堪以認定。
二、本案告訴人丁○○因遭被告丙○○與共犯曾韻忠等人毆打，
    其右手雖受有尺神經機能受損（部分機能永久喪失）之傷害
    ，但就上開肢能之傷害，依據九十五年七月一日修正施行之
    刑法第十條第四項第四款雖規定「毀敗或嚴重減損一肢以上
    之機能」為重傷害，但依據修正前刑法第十條第四項第四款
    之規定，則須「毀敗一肢以上之機能」，始為重傷害。本案
    之案發時間係在九十五年七月一日修正刑法施行之前，告訴
    人丁○○因受上開傷害，雖有右手尺神經機能受損（部分機
    能永久喪失）之情事，但既未達「毀敗一肢以上之機能」之
    程度，即與修正前刑法第十條第四項第四款所規定之「重傷
    害」不合（就此部分，修正前刑法第十條第四項第四款之規
    定有利於被告丙○○，依據刑法第二條第一項前段之規定，
    仍應依據修正前刑法第十條第四項第四款之規定認定告訴人
    丁○○所受之傷害是否已達重傷害之程度）。是核被告丙○
    ○上開所為，係犯刑法第二百七十七條第一項之普通傷害罪
    。就上開犯行之實施，被告丙○○與共犯曾韻忠及其他六、
    七名真實姓名不詳之成年男子之間，有犯意聯絡及行為分擔
    ，均為共同正犯。
三、原審判決就被告丙○○上開所犯予以論罪科刑，固屬有見，
    惟原審判決未及審酌童綜合醫院九十五年十二月二十日之診
    斷證明書，致未認定告訴人丁○○亦受有右上臂撕裂傷併肱
    股及鷹嘴突開放骨折、及右手尺神經機能受損（部分機能永
    久喪失）之傷害，此部分尚有未合，並影響被告丙○○犯罪
    所致危害之認定。是被告丙○○上訴指摘原審判決量刑太重
    ，其上訴雖無理由，但公訴人據此上訴指摘原審判決不當，
    其上訴為有理由，應由本院將原審判決予以撤銷改判。爰審
    酌被告丙○○之品行、犯罪動機、手段、其犯罪對告訴人丁
    ○○身體所致危害不輕、及迄未與告訴人丁○○達成和解並
    賠償其所受損害、以及本案係以曾韻忠為首謀等一切犯罪情
    狀，量處有期徒刑十月。至於被告丙○○及共犯曾韻忠等人
    犯罪所用之物並未扣案，又無證據證明係屬違禁物，為免執
    行困難，爰不為沒收之宣告。
四、據上論斷，應依刑事訴訟法第三百六十九條第一項前段、第
    三百六十四條、第二百九十九條第一項前段、刑法第二條第
    一項前段、第二十八條、第二百七十七條第一項、原罰金罰
    鍰提高標準條例第一條，判決如主文。
本案經檢察官乙○○到庭執行職務。
中　　華　　民　　國　　96　　年　　7 　　月　　4 　　日
            刑事第三庭    審判長法　官　王  增  瑜
                                法　官  梁  堯  銘
                                法　官  廖  柏  基
上列正本證明與原本無異。
不得上訴。
                                書記官  王  麗  英
中　　華　　民　　國　　96　　年　　7 　　月　　4 　　日
附錄法條
刑法第二百七十七條第一項：
傷害人之身體或健康者，處三年以下有期徒刑、拘役或一千元以
下罰金。
